Config:
  hfst:
    Gen: ../../../src/generator-gt-norm.hfst
    Morph: ../../../src/analyser-gt-norm.hfst
  xerox:
    Gen: ../../../src/generator-gt-norm.xfst
    Morph: ../../../src/analyser-gt-norm.xfst
    App: lookup

Tests:




  Noun - soma - ei tsekattu : # Noun 'nice' - ei tsekattu
    soma+A+Sg+Nom: soma
    soma+A+Sg+Gen: soman
    soma+A+Sg+Par: sommaa
    soma+A+Sg+Tra: somaksi
    soma+A+Sg+Abe: somatta
    soma+A+Sg+Ine: somassa
    soma+A+Sg+Ela: somasta
    soma+A+Sg+Ill: somhaan
    soma+A+Sg+Ade: somala
    soma+A+Sg+Abl: somalta
    soma+A+Sg+All: somale
    soma+A+Sg+Ess: somana

    soma+A+Pl+Nom: somat
    soma+A+Pl+Gen: sommiin # *somitten, cf. kuvviin, poikkiin (mutta Eira ~ pojitten)
    soma+A+Pl+Par: sommii
    soma+A+Pl+Tra: somiksi
    soma+A+Pl+Abe: somitta
    soma+A+Pl+Ine: somissa
    soma+A+Pl+Ela: somista
    soma+A+Pl+Ill: somhiin
    soma+A+Pl+Ade: somila
    soma+A+Pl+Abl: somilta
    soma+A+Pl+All: somile
    soma+A+Pl+Com: somine
    soma+A+Pl+Ess: somina

    soma+A+Sg+Compar+Nom: somempi
    soma+A+Sg+Compar+Gen: someman
    soma+A+Sg+Compar+Par: somemppaa
    soma+A+Sg+Compar+Tra: somemaksi
    soma+A+Sg+Compar+Abe: somematta
    soma+A+Sg+Compar+Ine: somemassa
    soma+A+Sg+Compar+Ela: somemasta
    soma+A+Sg+Compar+Ill: somemphaan
    soma+A+Sg+Compar+Ade: somemalla
    soma+A+Sg+Compar+Abl: somemalta
    soma+A+Sg+Compar+All: somemalle
    soma+A+Sg+Compar+Ess: somempanna

    soma+A+Pl+Compar+Nom: somemat
    soma+A+Pl+Compar+Gen: somemiitten
    soma+A+Pl+Compar+Par: [somemppii, somemppiita]
    soma+A+Pl+Compar+Tra: somemiksi
    soma+A+Pl+Compar+Abe: somemitta
    soma+A+Pl+Compar+Ine: somemissa
    soma+A+Pl+Compar+Ela: somemista
    soma+A+Pl+Compar+Ill: somemphiin
    soma+A+Pl+Compar+Ade: somemilla
    soma+A+Pl+Compar+Abl: somemilta
    soma+A+Pl+Compar+All: somemille
    soma+A+Pl+Compar+Ess: somempinna
    soma+A+Pl+Compar+Com: somempinne

    soma+A+Sg+Superl+Nom: sommiin # s. 204 superlatiivissa on yleisgeminaatio kaikissa kveenimurteissa. Porsangissa on my√∂s erikoisgeminaatio superlatiivissa
    soma+A+Sg+Superl+Gen: sommiiman
    soma+A+Sg+Superl+Par: sommiinta
    soma+A+Sg+Superl+Tra: sommiimaksi
    soma+A+Sg+Superl+Abe: sommiimatta
    soma+A+Sg+Superl+Ine: sommiimassa
    soma+A+Sg+Superl+Ela: sommiimasta
    soma+A+Sg+Superl+Ill: sommiimphaan
    soma+A+Sg+Superl+Ade: sommiimalla
    soma+A+Sg+Superl+Abl: sommiimalta
    soma+A+Sg+Superl+All: sommiimalle
    soma+A+Sg+Superl+Ess: sommiimpanna

    soma+A+Pl+Superl+Nom: sommiimat
    soma+A+Pl+Superl+Gen: sommiimiitten
    soma+A+Pl+Superl+Par: [sommiimppii, sommiimppiita]
    soma+A+Pl+Superl+Tra: sommiimiksi
    soma+A+Pl+Superl+Abe: sommiimitta
    soma+A+Pl+Superl+Ine: sommiimissa
    soma+A+Pl+Superl+Ela: sommiimista
    soma+A+Pl+Superl+Ill: sommiimphiin
    soma+A+Pl+Superl+Ade: sommiimilla
    soma+A+Pl+Superl+Abl: sommiimilta
    soma+A+Pl+Superl+All: sommiimille
    soma+A+Pl+Superl+Ess: sommiimpinna
    soma+A+Pl+Superl+Com: sommiimpinne
